【裁判字號】    98,勞執,3
【裁判日期】    981124
【裁判案由】    勞資爭議執行裁定
【裁判全文】
臺灣屏東地方法院民事裁定               98年度勞執字第3號
聲  請  人  甲○○
相  對  人  財團法人屏東縣私立清境家園社會福利慈善事業基
            金會附設屏東縣私立清境家園長期照護中心
法定代理人  乙○○
上列當事人間對勞資爭議協調事件，請求裁定准許強制執行，本
院裁定如下：
    主      文
屏東縣政府民國九十八年七月二十八日勞資爭議調解紀錄調解方
案關於相對人同意給付聲請人新臺幣壹拾伍萬元部分，准予強制
執行。
    理      由
一、按勞資爭議經調解成立或仲裁者，當事人之一方不履行其義
    務時，他方當事人得向該管法院聲請裁定強制執行並免繳裁
    判費。又前條之聲請強制執行，非有左列各款情形之一者，
    法院不得為駁回之裁定：一調解或仲裁內容，係使當事人為
    法律上所禁止之行為者。二調解或仲裁內容，與爭議標的顯
    屬無關或性質不適於強制執行者。三依其他法律不得為強制
    執行者。四違反本法調解、仲裁之規定者。勞資爭議處理法
    第37條第1 項前段、第38條分別定有明文。
二、本件聲請意旨略以：兩造因積欠工資等爭議，經屏東縣政府
    勞資爭議調解委員會於民國98年7 月28日調解成立，相對人
    同意給付聲請人自98年8 月31日起至99年3 月31日止，分8
    期【98年8 月31日、98年9 月30日、98年10月31日、98年11
    月30日、98年12月31日、99年1 月31日及99年2 月28日各給
    付新臺幣（下同）1 萬元，99年3 月31日給付10萬元】，共
    給付17萬元，若有一期未給付，視同全部到期。上開給付，
    由相對人匯至聲請人兒子（林子傑）之帳戶。詎相對人自始
    不願給付，經屏東縣政府二次發函催告，相對人僅給付二期
    金額，共2 萬元，尚餘15萬元未給付，爰依上開規定，聲請
    裁定准予強制執行等語。
三、經查聲請人前開主張，業據其提出屏東縣政府98年7 月31日
    屏府勞資字第0980181151號函（內含屏東縣政府勞資爭議協
    調會議記錄）及屏東縣政府98年9 月4 日屏府勞資字第0980
    206278號函影本及屏東縣政府98年10月8 日屏府勞資字第09
    80238032號函影本及聲請人之子林子傑郵局存摺影本各1 份
    為證，應堪信為真實。又本件調解方案核無法定不應准許強
    制執行之情形，惟相對人未依調解方案為履行，是聲請人聲
    請本院裁定得為強制執行，於法有據，應予准許。
四、依勞資爭議處理法第37條裁定如主文。
中    華    民    國    98    年    11    月    24    日
                  民事第二庭    法  官  胡晏彰
正本係照原本作成。
如不服本裁定應於送達後十日內向本院提出抗告狀，並繳納抗告
費新臺幣一千元。
中    華    民    國    98    年    11    月    24    日
                                書記官  郭松菊


司法院資訊處製作；財團法人民間司法改革基金會備份。
